

Informations personnelles

Permis B

Rue des blés, 7 4300 Waremme

+32 470 86 62 88

Charlese.depaz@gmail.com

Connaissances linguistiques

Français

Anglais

Aides à l'emploi

PFI

Impulsion 12 mois +

Tremplin 24+

Charles-Eric Depaz

Développeur FullStack

Passionné par l'informatique depuis 5 années et curieux du monde professionnel, j'ai très vite eu l'envie de créer des applications qui répondent aux besoins des clients. C'est notamment ce qui m'a poussé à développer, en tant que bénévole et accompagné d'autres jeunes programmeurs, une application de correction automatique de QCM à partir de ma 2ème année à l'HELMo. J'apprécie aussi bien le travail en équipe que le travail en autonomie et je suis toujours désireux d'en apprendre plus en me formant sur de nouvelles technologies.

Compétences

- Langages « orienté objet » : .Net (C#) et Entity Framework Angular (Typescript) React (Javascript) Java
- Gestion de base de données : SQL
- Création d'API (Services RESTful) Postman
- Outils de versioning : Git Azure DevOps Suite Atlassian
- Logiciels de développement : Microsoft Visual Studio Jetbrains Tools

Expérience

Développeur-analyste (stage de fin d'études sur l'intégration de nouveaux modules dans un nouvel ERP)

Février 2023 – Mai 2023 | Syslink SRL

- Développement sur la partie Front-end (Angular) et Back-end (.Net)
- Analyse des besoins du client et réalisation de maquettes
- Méthodologies SCRUM/agiles en équipe
- Analyse et comparaison de différentes API
- Intégration d'API externes au Back-end

Développeur-analyste (bénévolat pour la création d'un site de correction automatique de QCM)

Septembre 2020 – Août 2022 | SALTO (HELMo)

- Développement sur la partie Front-end (React)
- Méthodologies SCRUM/agiles en équipe
- Réunions avec le client

Formation

Septembre 2019 – Janvier 2024 | HELMo

Bachelier en informatique orientation développement d'applications.